Minutes et répertoires du notaire Amable Toussaint DELARUE, 26 juin 1761 - 17 juillet 1798 (étude I)
Archives nationales
- Minutes de Amable Toussaint DELARUE, 1724 - 1816; MC/ET/I/418 - MC/ET/I/728
  - Minutes. 1768, janvier - 1768, mars, janvier 1768 - mars 1768; MC/ET/I/529
    - ARNOULT (Barthélémy) § Inventaire après décès de Barthélémy ARNOULT, 19 février 1768; MC/ET/I/529
      inventaire après décès; Arnoult, Barthélemy
    - COTTE DE FER DU CHESNOY § inventaire après le décès de COTTE DE FER DU CHESNOY, 11 mars 1768; MC/ET/I/529
  - Minutes. 1768, avril - 1768, juin, avril 1768 - juin 1768; MC/ET/I/530
  - Minutes. 1768, juillet - 1768, septembre, juillet 1768 - septembre 1768; MC/ET/I/531
    - BACHELIER (Marie-Louise) § Testament, 12 septembre 1768; MC/ET/I/531
      testament; Bachelier, Marie Louise
  - Minutes. 1768, octobre - 1768, décembre, octobre 1768 - décembre 1768; MC/ET/I/532
  - Minutes. 1769, janvier - 1769, février, janvier 1769 - février 1769; MC/ET/I/533
    - BAUDIN (Jean, Rémy) § Inventaire, 27 février 1769; MC/ET/I/533
      inventaire; Baudin, Jean Rémi
  - Minutes. 1769, mars - 1769, avril, mars 1769 - avril 1769; MC/ET/I/534
  - Minutes. 1769, mai - 1769, juin, mai 1769 - juin 1769; MC/ET/I/535
    - BERRANGER (Jean, Mathurin) § Inventaire, 19 juin 1769; MC/ET/I/535
      inventaire; Berranger, Jean, Mathurin
    - BATAILLE (Marie) § Inventaire, 19 juin 1769; MC/ET/I/535
      inventaire; Bataille, Marie
  - Minutes. 1769, juillet - 1769, septembre, juillet 1769 - septembre 1769; MC/ET/I/536
    - BARGUE (Marie Anne) § Inventaire de Marie Anne BARGUE femme du Sieur EGLÉE, 2 septembre 1769; MC/ET/I/536
      inventaire; Bargue, Marie Anne
  - Minutes. 1769, octobre - 1769, décembre, octobre 1769 - décembre 1769; MC/ET/I/537
    - Vente de fonds de commerce de marchand mercier par Alexandre Germain de Moret, marchand mercier, demeurant en sa maison ayant pour enseigne le Soleil d'Or, rue Saint-Denis, paroisse Saint-Jacques-de-la-Boucherie, à Jean Orillard, marchand mercier, demeurant même maison (avec état des meubles et état des machandises cédés)., 16 octobre 1769; MC/ET/I/537
      Actes signalés par le personnel du Minutier central des notaires de Paris.
      Date de création de la notice: 2021 (Marie-Françoise Limon-Bonnet)
    - Remboursement par le mineur Pierre Alexandre Hurard du Catillon à Antoine de Belleval, chevalier, ancien lieutenant colonel au régiment de Bretagne Infanterie, et chevalier de l'ordre royal et militaire de Saint-Louis., 21 octobre 1769; MC/ET/I/537
    - Vente de fouilles de terre par la fabrique de Vaugirard à François Ory, maître carrier au Grand Montrouge., 26 octobre 1769; MC/ET/I/537
    - Contrat de mariage entre Nicolas Augustin Delion, marchand orfèvre, demeurant cour de Lamoignon, paroisse Saint-Barthélemy, et Marie Louise Lepape, demeurant rue des Canettes, paroisse Saint-Sulpice, fille majeure de défunts Jean Antoine Lepape, maître pâtissier, et Marie-Madeleine Fricotté, sa première femme., 5 novembre 1769; MC/ET/I/537
    - Partage des biens de la succession de Marie Louise d'Hauzy, veuve de Jacques Arthaud de Saint-Mars., 25 novembre 1769; MC/ET/I/537
    - Partage des biens de la succession de Marie Marguerite Thorin, femme de Jean Mianné, officier de bouche de la duchesse de Modène, demeurant rue des Saints-Pères, paroisse Saint-Sulpice, et de la communauté qui avait été entre eux., 24 novembre 1769; MC/ET/I/537
    - Constitution par Emmanuel Armand Du Plessis Richelieu, duc d'Aiguillon, et Louise Félicité de Bréhan de Plelo, à Marie Françoise Racine., 30 novembre 1769; MC/ET/I/537
    - Vente de bestiaux, pailles et fumiers par Charles Davy, marquis de La Pailleterie, et Marie Anne Tuffé, sa femme, demeurant rue Grange-Batellière, paroisse Saint-Eustache, à Nicolas Crocquet de Belligny, demeurant rue de Richelieu, paroisse Saint-Eustache (18000 livres)., 11 décembre 1769; MC/ET/I/537
    - Vente du fief de Fontaine, situé en la paroisse de Vimory, élection de Montargis, consistant en bâtiments environnés de doubles fossés pleins d'eau, colombier et avant cour, écuries, grange, jardin, 140 arpents de terres labourables, 20 arpents de pâture, par Charles Davy, marquis de La Pailleterie, et Marie Anne Tuffé, sa femme, demeurant rue Grange-Batellière, paroisse Saint-Eustache, à Nicolas Crocquet de Belligny, demeurant rue de Richelieu, paroisse Saint-Eustache (5500 livres et droits divers)., 11 décembre 1769; MC/ET/I/537
    - Vente de la terre du Chenoy, près Montargis, consistant en un grand corps de logis entre cour et jardin, flanqué de deux pavillons parallèles, cour en demi-lune, dans laquelle sont des remises, bûcher et grenier au-dessus, une grande grange en retour, écurie, logement de domestiques, magasin, fournil, grande écurie, grenier au dessus, verger au bout duquel est une cave voutée, cellier au dessus et grenier, jardin dans lequel il y a deux viviers, le tout clos de murs, formant avec la cour trois arpents ou environ, au quartier Saint-Firmin, paroisse d'Amilly, etc., par Charles Davy, marquis de La Pailleterie, et Marie Anne Tuffé, sa femme, demeurant rue Grange-Batellière, paroisse Saint-Eustache, à Nicolas Crocquet de Belligny, demeurant rue de Richelieu, paroisse Saint-Eustache (50500 livres et droits divers)., 11 décembre 1769; MC/ET/I/537
    - Vente de la métairie de la Métairie de la Petite Brosse, fief de Saussaye, paroisse de Villemandeur, élection de Montargis, consistant en maison, granges, étables, jardin, prés, terres labourables et autres fonds, etc., par Charles Davy, marquis de La Pailleterie, et Marie Anne Tuffé, sa femme, demeurant rue Grange-Batellière, paroisse Saint-Eustache, à Nicolas Crocquet de Belligny, demeurant rue de Richelieu, paroisse Saint-Eustache (56000 livres et droits divers)., 14 décembre 1769; MC/ET/I/537
  - Minutes. 1770, janvier - 1770, mars, janvier 1770 - mars 1770; MC/ET/I/538
    - Inventaire après décès de Jean Joseph Massart, valet de chambre de la duchesse de Châtillon, demeurant rue d'Enfer. Quartier du Luxembourg, 5 janvier 1770; MC/ET/I/538
      Relevé exhaustif dit ' Base Miriad 1 ' des inventaires après décès des études du quartier du Luxembourg, 1770-1790 (études I, VIII, XXVII, XXIX, XLIV, LVIII, LXV, XCI et XCII, soit 5035 actes), par Guillaume Nahon, 1995-2000, avec le concours de Pierre-Yves Louis, 2002 2012 (base de données migrée: voir contexte dans le Plan d’orientation général - Notaires de Paris, guides thématiques du Minutier).
      Date de révision: 2010
      Date de création de la notice: 2002
      inventaire après décès; Enfer (rue d'); Massart, Jean Joseph; employé de maison
    - Inventaire après décès de Jean Sauvage, écuyer, conseiller du roi, payeur honoraire des rentes de l'Hôtel de ville, et de Françoise Nicole de Bonvalet, son épouse, demeurant rue des Vielles-Haudriettes. Quartier du Temple, 11 janvier 1770; MC/ET/I/538
      inventaire après décès; Vieilles-Haudriettes (rue des); Bonvalet, Françoise Nicole de; Sauvage, Jean; trésorier payeur (Ancien Régime)
    - Inventaire après décès de Guillaume Cholet, frotteur, époux d'Edmée Claude Fouquet, demeurant rue des Ciseaux. Quartier Saint-Germain-des-Prés, 22 janvier 1770; MC/ET/I/538
      inventaire après décès; Ciseaux (rue des); Cholet, Guillaume; Fouquet, Edmée Claude; employé de maison
    - Inventaire après décès de Bertrand Cusset, aubergiste, époux d'Anne Anglade, demeurant rue Saint-Germain-l'Auxerrois. Quartier Sainte-Opportune, 3 février 1770; MC/ET/I/538
      inventaire après décès; Saint-Germain-l'Auxerrois (rue); Anglade, Anne; Cusset, Bertrand; hôtelier
    - BERTIN (Charles) § dépôt du testament Charles BERTIN, 3 février 1770; MC/ET/I/538
      testament; Bertin, Charles
    - Inventaire après décès de Charles Bertin, contrôleur de la volaille, époux de Louise Elisabeth Saffrey, demeurant à l'hôtel d'Elboeuf, rue Saint-Nicaise. Quartier du Palais-Royal, 7 février 1770; MC/ET/I/538
      inventaire après décès; Saint-Nicaise (rue); Bertin, Charles; Saffrey, Elisabeth; contrôleur (Ancien Régime)
    - BERTIN (Charles) § Inventaire, 7 février 1770; MC/ET/I/538
      inventaire; Bertin, Charles
    - Inventaire après décès d'Alexandre Perret, maître charron, époux de Marie Madeleine Lecompte, demeurant rue de Montmorency. Quartier Saint-Martin, 19 février 1770; MC/ET/I/538
      inventaire après décès; Montmorency (rue de); Lecompte, Marie-Madeleine; Perret, Alexandre; charron
    - BERTIN (Charles) § dépôt d'extrait mortuaire, 2 mars 1770; MC/ET/I/538
      dépôt de pièces; acte d'état civil; extrait d'acte; Bertin, Charles
    - Inventaire après décès de Jeanne Lefranc, veuve de Nicolas Gombault, marchand bouchonnier, demeurant rue du Gindre. Quartier du Luxembourg, 7 mars 1770; MC/ET/I/538
      inventaire après décès; Gindre (rue du); Gombault, Nicolas; Lefranc, Jeanne
    - Inventaire après décès de Marie Madeleine Lecourieux, veuve en premières noces de Nicolas Vaillant, chapelier à Nogent-le-Roi, épouse en seconde noces de Nicolas Chartier, chapelier, demeurant rue de la Pelleterie. Quartier de la Cité, 9 mars 1770; MC/ET/I/538
      inventaire après décès; Pelleterie (rue de la); Chartier, Nicolas; Lecourieux, Marie-Madeleine; Vaillant, Nicolas; fabricant d'accessoires vestimentaires
    - Hôtel garni § Vente d'un fonds d'Hôtel garni, rue de Condé., 10 mars 1770; MC/ET/I/538
  - Minutes. 1770, avril - 1770, juin, avril 1770 - juin 1770; MC/ET/I/539
    - Inventaire après décès de Marie Madeleine Chevalier, veuve de Joseph Renoir, maître menuisier, demeurant rue Traverse. Quartier Saint-Germain-des-Prés, 2 mai 1770; MC/ET/I/539
      inventaire après décès; Traverse (rue); Chevalier, Marie-Madeleine; Renoir, Joseph; menuisier
    - Inventaire après décès de Jacques Rollin, commis au bureau de la liquidation des dettes de l'Etat, époux de Marguerite Hugo, demeurant rue de Bretagne au Marais. Quartier du Temple, 4 mai 1770; MC/ET/I/539
      inventaire après décès; Bretagne (rue de); Hugo, Marguerite; Rollin, Jacques
    - Inventaire après décès de Jeanne Marie Thorin, fille majeure, demeurant rue des Saints-Pères. Quartier Saint-Germain-des-Prés, 5 mai 1770; MC/ET/I/539
      inventaire après décès; Saints-Pères (rue des); Thorin, Jeanne Marie
    - Inventaire après décès de François Tinon, bourgeois de Paris, demeurant rue Pastourelle. Quartier du Temple, 14 mai 1770; MC/ET/I/539
      inventaire après décès; Pastourelle (rue); Tinon, François
    - Inventaire après décès de Claude Normand, cocher, demeurant rue du Four. Quartier du Luxembourg, 15 mai 1770; MC/ET/I/539
      inventaire après décès; Four (rue du); Normand, Claude; conducteur de véhicules
    - Inventaire après décès de Jacques Quillet, maître boulanger, et de Marie Jeanne Lecouteux, son épouse, demeurant rue des Fossés-Saint-Jacques. Quartier Saint-Benoît, 30 mai 1770; MC/ET/I/539
      inventaire après décès; Fossés-Saint-Jacques (rue des); Lecouteux, Marie Jeanne; Quillet, Jacques; boulanger
    - Inventaire après décès de Jeanne Françoise Josse, veuve en premières noces de Jean Rozet, fruitier, épouse en secondes noces d'Etienne Gentilhomme, serrurier, demeurant rue de Sèvres. Quartier du Luxembourg, 25 juin 1770; MC/ET/I/539
      inventaire après décès; Sèvres (rue de); Gentilhomme, Etienne; Josse, Jeanne Françoise; Rozet, Jean; commerçant; serrurier
  - Minutes. 1770, juillet - 1770, septembre, juillet 1770 - septembre 1770; MC/ET/I/540
    - Inventaire après décès d'Elisabeth Journet, épouse de François Leloup, valet de chambre de Monsieur Furcie, demeurant rue du Petit-Lion. Quartier du Luxembourg, 17 juillet 1770; MC/ET/I/540
      inventaire après décès; Petit-Lion (rue du); Journet, Elisabeth; Leloup, François; employé de maison
    - Inventaire après décès de Pierre Valin, compagnon menuisier, époux de Anne Jeanne Lefranc, demeurant rue Saint-Placide. Quartier du Luxembourg, 23 juillet 1770; MC/ET/I/540
      inventaire après décès; Saint-Placide (rue); Lefranc, Anne Jeanne; Valin, Pierre; menuisier
    - Inventaire après décès de Marie Geneviève Horse, épouse de Jacques Piquet, manouvrier, demeurant rue de la Boucherie-des-Invalides. Quartier Saint-Germain-des-Prés, 21 août 1770; MC/ET/I/540
      inventaire après décès; Boucherie-des-Invalides (rue de la); Horse, Geneviève; Piquet, Jacques; journalier
    - Inventaire après décès d'Esprit Philippe Lambelin, maître relieur, époux de Geneviève Leradde, demeurant rue Saint-Placide. Quartier du Luxembourg, 14 septembre 1770; MC/ET/I/540
      inventaire après décès; Saint-Placide (rue); Lambelin, Esprit Philippe; Leradde, Geneviève; imprimeur
  - Minutes. 1770, octobre - 1770, décembre, octobre 1770 - décembre 1770; MC/ET/I/541
    - Inventaire après décès de Claude Andréolle, valet de chambre et perruquier du marquis du Halai [du Hallay ?], époux de Marie Torot, demeurant rue du Bac. Quartier Saint-Germain-des-Prés, 26 octobre 1770; MC/ET/I/541
      inventaire après décès; Bac (rue du); Andréolle, Claude; Torot, Marie; coiffeur; employé de maison
    - ANDREOLLE (Claude) § Inventaire après décès de Claude ANDREOLLE, 26 octobre 1770; MC/ET/I/541
      inventaire après décès; Andreolle, Claude
    - ARMANDY (Jean-Esprit) § Testament de Jean-Esprit ARMANDY, 2 novembre 1770; MC/ET/I/541
      testament; Armandy, Jean Esprit
    - Inventaire après décès de Jean François Miolle, loueur de carrosses, époux de Marie Claude Tocquet, demeurant rue Saint-Maur. Quartier du Luxembourg, 5 novembre 1770; MC/ET/I/541
      inventaire après décès; Saint-Maur (rue); Miolle, Jean-François; Tocquet, Marie Claude; loueur de véhicules
    - Inventaire après décès d'Anne Louise Elisabeth Beuselin, veuve de Pierre Sabatier, maître en chirurgie, demeurant rue de Seine. Quartier Saint-Germain-des-Prés, 29 décembre 1770; MC/ET/I/541
      inventaire après décès; Seine (rue de); Beuselin, Anne Louise Elisabeth; Sabatier, Pierre; chirurgien
  - Minutes. 1771, janvier - 1771, mars, janvier 1771 - mars 1771; MC/ET/I/542
    - Inventaire après décès de Jeanne Martin, épouse de Nicolas Boulanger, officier mesureur de grains, demeurant rue de la Tabletterie. Quartier Sainte-Opportune, 4 janvier 1771; MC/ET/I/542
      inventaire après décès; Tabletterie (rue de la); Boulanger, Nicolas; Martin, Jeanne; officier civil (Ancien Régime)
    - Inventaire après décès de Didier Mammès Perducat, agent des fermes, époux de Marie Madeleine Cousin, demeurant cul-de-sac Bertaut. Quartier Saint-Martin, 7 janvier 1771; MC/ET/I/542
      inventaire après décès; Tripot-Bertaut (cul-de-sac du); Cousin, Marie-Madeleine; Perducat, Didier Mammès; commis d'administration (Ancien Régime)
    - Inventaire après décès de Jeanne Charlotte Monguillon, femme de chambre de la duchesse de Châtillon, épouse délaissée du sieur Chanteloup, ci-devant aubergiste à Souancé-au-Perche, demeurant à l'hôtel de Châtillon, rue d'Enfer. Quartier du Luxembourg, 14 janvier 1771; MC/ET/I/542
      inventaire après décès; Enfer (rue d'); Chanteloup (M.); Monguillon, Jeanne Charlotte; hôtelier; employé de maison
    - Inventaire après décès de Jean Esprit Armandy, maître traiteur, époux de Catherine Françoise Bonde, demeurant à l'hôtel de Provence, rue de Condé. Quartier du Luxembourg, 21 janvier 1771; MC/ET/I/542
      inventaire après décès; Condé (rue de); Armandy, Jean Esprit; Bonde, Catherine Françoise; restaurateur
    - ARMANDY (Jean-Esprit) § Inventaire après décès de Jean-Esprit ARMANDY, 21 janvier 1771; MC/ET/I/542
      inventaire; Armandy, Jean Esprit
    - Inventaire après décès de Marie Anne Courtois, fille majeure, ancienne domestique de la marquise de Flavacourt, demeurant rue de Beaune. Quartier Saint-Germain-des-Prés, 31 janvier 1771; MC/ET/I/542
      inventaire après décès; Beaune (rue de); Courtois, Marie Anne; employé de maison
    - Inventaire après décès de Jean Toussaint Delarue de Compiègne, écuyer, demeurant dans la maison d'André Marie Delarue de La Tour, écuyer, son frère, au village de Varennes., 4 février 1771; MC/ET/I/542
      inventaire après décès; Varennes-Jarcy (Essonne); Delarue de Compiègne, Jean Toussaint
    - Inventaire après décès de Pierre Noël Hébert, bourgeois de Saint-Germain-en-Laye, époux de Marie Catherine Bessaignet, demeurant à Saint-Germain-en-Laye., 7 février 1771; MC/ET/I/542
      inventaire après décès; Saint-Germain-en-Laye (Yvelines); Bessaignet, Marie Catherine; Hebert, Pierre Noël
    - Inventaire après décès de Pierre Louis de Clairefontaine, marchand tapissier, veuf en premières noces de Louise Talva, en secondes de Geneviève Catherine Gaucher, en troisièmes de Françoise Pijart, demeurant rue du Gindre. Quartier du Luxembourg, 15 février 1771; MC/ET/I/542
      inventaire après décès; Gindre (rue du); Clairefontaine, Pierre Louis; Gaucher, Geneviève; Pijart, Françoise; Talva, Louise; tapissier
    - Inventaire après décès d'Anne Coffin, veuve en premières noces d'Antoine Delborre, blanchisseur de linge, épouse en secondes noces d'Etienne Vigouroux, blanchisseur de linge, demeurant rue Guisarde. Quartier du Luxembourg, 16 février 1771; MC/ET/I/542
      inventaire après décès; Guisarde (rue); Coffin, Anne; Delborre, Antoine; Vigouroux, Etienne; teinturier blanchisseur
    - Inventaire après décès de Marie Françoise Guillou, épouse de Joseph Rayon, domestique du duc d'Havré, demeurant rue du Bac. Quartier Saint-Germain-des-Prés, 18 mars 1771; MC/ET/I/542
      inventaire après décès; Bac (rue du); Guillou, Marie Ferançoise; Rayon, Joseph; employé de maison
    - Inventaire après décès d'Elisabeth Nivet, épouse de Joseph Leroy, ancien cuisinier, bourgeois de Paris, demeurant rue du Sépulcre. Quartier Saint-Germain-des-Prés, 26 mars 1771; MC/ET/I/542
      inventaire après décès; Saint-Sépulcre (rue du); Leroy, Joseph; Nivet, Elisabeth; cuisinier
    - Inventaire après décès de Marie Madeleine Anne Rousseau, fille majeure, demeurant grande rue Saint-Jacques. Quartier Saint-Benoît, 26 mars 1771; MC/ET/I/542
      inventaire après décès; Saint-Jacques (rue); Rousseau, Marie-Madeleine Anne
  - Minutes. 1771, avril - 1771, juin, avril 1771 - juin 1771; MC/ET/I/543
    - Inventaire après décès de Marie Catherine Dubois, épouse de Dominique Marie Ellena, maître cordonnier, demeurant rue de Bourbon. Quartier Saint-Germain-des-Prés, 15 avril 1771; MC/ET/I/543
      inventaire après décès; Bourbon (rue de); Dubois, Marie Catherine; Ellena, Dominique Marie; cordonnier
    - Inventaire après décès de Simon Henri Roux, maître menuisier, époux de Marie Geneviève Godard, demeurant rue de Sèvres. Quartier du Luxembourg, 22 avril 1771; MC/ET/I/543
      inventaire après décès; Sèvres (rue de); Godard, Marie Geneviève; Roux, Simon Henri; menuisier
    - Inventaire après décès de Marie Bénodière, épouse de Jean-Baptiste Lamer, tailleur de pierres, demeurant rue et hors barrière de Sèvres. Quartier du Luxembourg, 26 avril 1771; MC/ET/I/543
      inventaire après décès; Sèvres (rue de); Benodière, Marie; Lamer, Jean-Baptiste; tailleur de pierre
    - Inventaire après décès de Robert Rousseau, clerc tonsuré du diocèse de Paris, maître d'école des enfants de la Charité de la paroisse Saint-Eustache, demeurant cul-de-sac Saint-Pierre. Quartier Montmartre, 26 avril 1771; MC/ET/I/543
      inventaire après décès; Rousseau, Robert; enseignant
    - Inventaire après décès d'Anne Rodeline (?) Bourbon, épouse de Julien Roger, domestique de Monsieur de Belmont, demeurant rue du Four. Quartier du Luxembourg, 23 mai 1771; MC/ET/I/543
      inventaire après décès; Four (rue du); Bourbon, Anne Rodeline; Roger, Julien; employé de maison
    - Inventaire après décès de Pierre Bonnaud, ancien directeur des fourrages de l'armée d'Allemagne, négociant, demeurant rue Saint-Louis. Quartier Saint-Antoine, 1er juin 1771; MC/ET/I/543
      inventaire après décès; Saint-Louis (rue); Bonnaud, Pierre; militaire; négociant
    - Inventaire après décès de Marie Madeleine Budin, épouse de Jacques Nicolas Verneuil, ancien garde des plaisirs du roi en son parc de Meudon, demeurant à Meudon., 7 juin 1771; MC/ET/I/543
      inventaire après décès; Meudon (Hauts-de-Seine); Budin, Marie-Madeleine; Verneuil, Jacques Nicolas (17..?-1779); garde-chasse
    - Inventaire après décès de Jeanne Gontier, épouse de Louis Dupuis, bourgeois de Paris, demeurant rue de Grenelle. Quartier Saint-Germain-des-Prés, 17 juin 1771; MC/ET/I/543
      inventaire après décès; Grenelle (rue de); Dupuis, Louis; Gontier, Jeanne
    - Inventaire après décès de Fabien Proteau, valet de chambre du vicomte de Jaucourt, époux de Marie Bourdereau, femme de chambre de Madame de Jaucourt, demeurant rue de Grenelle chez son maître, ses meubles et effets apportés par sa veuve en une maison rue de la Chaise. Quartier Saint-Germain-des-Prés, 19 juin 1771; MC/ET/I/543
      inventaire après décès; Chaise (rue de la); Grenelle (rue de); Bourdereau, Marie; Proteau, Fabien; employé de maison; employé de maison
  - Minutes. 1771, juillet - 1771, septembre, juillet 1771 - septembre 1771; MC/ET/I/544
    - Rétrocession de bail par Claude Antoine Ruflet à Nicolas Topin, maître peintre et doreur, rue du Pot de Fer, paroisse Saint Sulpice., 5 juillet 1771; MC/ET/I/544
      cession; bail; Pot-de-Fer (rue du); Ruflet, Claude Antoine; Topin, Nicolas (17..-1790?); décorateur; peintre
    - Inventaire après décès de Marie Charlotte Leblanc, veuve de Louis Hauduroy, marchand bourgeois de Paris, demeurant rue des Prouvaires. Quartier Saint-Eustache, 11 juillet 1771; MC/ET/I/544
      inventaire après décès; Prouvaires (rue des); Hauduroy, Louis; Leblanc, Marie Charlotte; commerçant
    - Inventaire après décès de Catherine Desormeaux, épouse de Claude Girardot, gagne-deniers, demeurant rue des Postes. Quartier Saint-Benoît, 18 septembre 1771; MC/ET/I/544
      inventaire après décès; Postes (rue des); Desormeaux, Catherine; Girardot, Claude; journalier
  - Minutes. 1771, octobre - 1771, décembre, octobre 1771 - décembre 1771; MC/ET/I/545
    - Inventaire après décès de Madeleine Angélique Mambrun, fille majeure, demeurant rue Saint-Antoine. Quartier Saint-Antoine, 11 octobre 1771; MC/ET/I/545
      inventaire après décès; Saint-Antoine (rue); Mambrun, Madeleine Angélique
    - Inventaire après décès de Marie Marchais, veuve en premières noces de Jean Bernard, marchand de vin, épouse en secondes de Noël Delafosse, marchand de vin, demeurant rue de Grenelle, au Gros-Caillou. Quartier Saint-Germain-des-Prés, novembre 1771; MC/ET/I/545
      inventaire après décès; Grenelle (rue de); Gros-Caillou (quartier); Bernard, Jean; Delafosse, Noël; Marchais, Marie; commerçant
    - Inventaire après décès de Pierre Nicolas Brunet, bourgeois de Paris, époux de Marie Catherine Parant, demeurant rue de Bourbon-Villeneuve. Quartier Saint-Denis, 12 novembre 1771; MC/ET/I/545
      inventaire après décès; Bourbon-Villeneuve (rue de); Brunet, Pierre Nicolas; Parant, Marie Catherine
    - Inventaire après décès de Marie Madeleine Fasquelle, fille majeure, demeurant rue de Seine. Quartier Saint-Germain-des-Prés, 16 novembre 1771; MC/ET/I/545
      inventaire après décès; Seine (rue de); Fasquelle, Marie-Madeleine
    - Inventaire après décès de Jean Pierre Fagot, dit Flèche, maître sellier, époux de Marie Elisabeth Morizot, demeurant rue de Verneuil. Quartier Saint-Germain-des-Prés, 25 novembre 1771; MC/ET/I/545
      inventaire après décès; Verneuil (rue de); Fagot dit Fleche, Jean Pierre; Fagot, Jean Pierre; Morizot, Marie Elisabeth; sellier
    - ARNAUD (Joseph) dit BEAUFORT § Testament de Joseph ARNAUD dit BEAUFORT, 28 décembre 1771; MC/ET/I/545
      testament; Arnaud, Joseph
  - Minutes. 1772, janvier - 1772, février, janvier 1772 - février 1772; MC/ET/I/546
    - Partage provisionnel de la succession d'Armand Honoré duc de Villars entre Pierre de Vogüé, brigadier des armées du roi, et Marie Sophie Eléonore de Choiseul, veuve de Jean Charles d'Andigné comte de Vezins, ses cousins., 4 janvier 1772; MC/ET/I/546